---
title: "Untitled"
author: "J"
date: "May 25, 2017"
output: html_document
---

# Slide 1: setup

- Baixadas xxx decisões do TJSP registradas entre 01/01/2015 e maio/2017
- Filtros: 
    - Assuntos: Planos de saúde, terceirização do SUS, erro médico, custeio de assistência médica, comercialização e ou utilização sem restrições de medicamentos
    - Retirados embargos e agravos

Nesta análise: amostra de 5000 decisões.

O que foi feito

- Leitura das ementas
- Limpeza dos textos (palavras comuns do direito, palavras comuns do português, extração dos radicais das palavras (stemming), acentos, entre outros).
- Aplicação de modelo de tópicos: Latent Dirichlet Allocation
    - formação de 5 grupos de processos.
    - levantamento das 10 palavras mais relevantes em cada grupo.
- Tabela de valor da causa por grupo
- Tabela de resultados dos recursos por grupo 


```{r}

```


```{r}
tipos_decisao <- function(decisoes) {
  negaram <- regex('negaram|n[ãa]o conhe|prejud|n[ãa]o prov|desprov', ignore_case = TRUE)
  parcial <- regex('parcial|parte', ignore_case = TRUE)
  deram <- regex('deram|prov', ignore_case = TRUE)
  dilig <- regex('dilig', ignore_case = TRUE)
  ifelse(
    str_detect(decisoes, negaram), 'negado', ifelse(
      str_detect(decisoes, parcial), 'parcial', ifelse(
        str_detect(decisoes, deram), 'provido', ifelse(
          str_detect(decisoes, dilig), 'outros', 
                     'outros'
    ))))
}
```


```{r}
arqs <- c('data-raw/cpopg2017', 
          'data-raw/cpopg2016', 
          'data-raw/cpopg2015') %>% 
  map(dir, full.names = TRUE, pattern = 'rds$') %>% 
  unlist()

arqs_amostra <- d_amostra %>% 
  transmute(ano_registro = year(data_registro),
            n_processo = str_replace_all(n_processo, '[^0-9]', ''),
            arq = sprintf('data-raw/cpopg%s/%s.rds', 
                          ano_registro, n_processo),
            existe = file.exists(arq))

safe_read <- possibly(readRDS, list(decisoes = tibble(result = 'erro')))

d_decisoes <- arqs_amostra %>% 
  filter(existe) %>% 
  group_by(n_processo, arq) %>% 
  do(safe_read(.$arq)$decisoes) %>% 
  ungroup() %>% 
  as_tibble() %>% 
  mutate(data = dmy(data)) %>% 
  mutate(n_processo = str_replace_all(basename(arq), '[^0-9]', '')) %>% 
  filter(situacao == 'Julgado', !is.na(decisao)) %>% 
  arrange(desc(data)) %>% 
  distinct(n_processo, data, .keep_all = TRUE)

safe_read2 <- possibly(readRDS, list(infos = tibble(result = 'erro')))
d_infos <- arqs_amostra %>% 
  filter(existe) %>% 
  group_by(n_processo, arq) %>% 
  do(safe_read2(.$arq)$infos) %>% 
  ungroup() %>% 
  as_tibble()

loc <- locale(decimal_mark = ',', grouping_mark = ".")
d_valores <- d_infos %>% 
  filter(key == 'valor_da_acao') %>% 
  mutate(valor = parse_number(value, locale = loc)) %>% 
  select(n_processo, valor)

d_lda2 <- mutate(d_lda, n_processo = str_replace_all(n_processo, '[^0-9]', ''))
d_total <- d_decisoes %>% 
  mutate(decisao_cl = tipos_decisao(decisao)) %>% 
  inner_join(d_lda2, 'n_processo') %>% 
  inner_join(d_valores, 'n_processo')
```

```{r}
tab_np <- d_total %>% 
  count(lda5, decisao_cl) %>% 
  mutate(prop = n/sum(n)) %>% 
  ungroup() %>% 
  mutate(np = sprintf('%s (%s)', n, scales::percent(prop))) %>% 
  select(-n, -prop) %>% 
  spread(decisao_cl, np, fill = '0 (0.0%)')
tab_n <- d_total %>% 
  count(lda5, decisao_cl) %>% 
  ungroup() %>% 
  spread(decisao_cl, n, fill = 0)
tab_p <- d_total %>% 
  count(lda5, decisao_cl) %>% 
  mutate(prop = n/sum(n)) %>% 
  ungroup() %>% 
  select(-n) %>% 
  spread(decisao_cl, prop, fill = 0)
```

# Slide 2: grupos

# Slide 3: valores

```{r}
tab_valores <- d_total %>% 
  group_by(lda5) %>% 
  summarise(n = n(), 
            media = mean(valor), 
            dp = sd(valor))
tab_valores
```

```{r}
library(openxlsx)
wb <- openxlsx::createWorkbook()
addWorksheet(wb, 'topics')
addWorksheet(wb, 'valores')
addWorksheet(wb, 'decisao_n')
addWorksheet(wb, 'decisao_p')
addWorksheet(wb, 'decisao_np')

writeData(wb, sheet = 1, lda_print(lda[[1]]))
writeData(wb, sheet = 2, tab_valores)
writeData(wb, sheet = 3, tab_n)
writeData(wb, sheet = 4, tab_p)
writeData(wb, sheet = 5, tab_np)

saveWorkbook(wb, 'results.xlsx')
```


# Slide 4: resultados

```{r}

```

